---
title: "A Simple Approach to Ordinal Classification"
author: "Ciencia de datos 17/18"                                                                                                          
date: "02/6/2018"
output: pdf_document
---
Procederemos a ilustrar la funcionalidad del algoritmo con el ejemplo base Iris
```{r}
summary(iris)
```

Para mayor comodidad , se codificará la clase a enteros haciendo uso de la función revalue de la librería plyr

```{r}
library(plyr)
iri<-iris
iri$Species <- revalue(iri$Species, c("setosa"="1", "versicolor"="2", "virginica"="3"))
iri

```
El siguiento paso consistirá en la creación de nºclases -1 (en este caso 3-1 = 2) dataframes con clase binaria descomponiendo el problema inicial. Considerando el orden de aparición de las clases

```{r}
clases=as.integer(unique(iri$Species))
clases
```
Seleccionaremos los índices de éstas:

```{r}
indices<-which(iri$Species==clases[1])
indices
```

Guardamos la variable clase en un vector auxiliar

```{r}
y = as.integer(iri$Species)
```

Cambiamos los valores de estas clases a 0 y el resto a 1

```{r}
y[indices]<-0
y = ifelse(y==0,0,1)
```
Con esto ya tenemos casi listo el primer data frame derivado, nos queda por juntar el resto del dataset con la nueva clase binaria.Más adelante se procederá a clasificar dicho conjunto de datos , por lo que es conveniente pasar la variable a factor

```{r}
data1 = cbind(iri[,1:4],target1=as.factor(y))
sapply(data1,class)
data1
```

Procederemos a repetir los pasos anteriores, teniendo en cuenta las clases ya convertidas en el paso anterior, por lo que las añadiremos al vector de índices previamente creado.

```{r}
indices<-c(indices,which(iri$Species==clases[2]) )
indices
```

Volvemos a crear de nuevo la variable auxiliar

```{r}
y = as.integer(iri$Species)
```

Cambiamos los valores de estas clases a 0 y el resto a 1 considerando las anteriores

```{r}
y[indices]=0
y = ifelse(y==0,0,1)
```
Creamos así el segundo dataset derivado

```{r}
data2 = cbind(iri[,1:4],target2=as.factor(y))
sapply(data2,class)
data2
```
El siguiente paso ser´ia crear un modelo de clasificaci´on para conjunto de datos. Usaremos el c4.5 , implementado en el paquete de Rweka como j48
```{r}

library(RWeka)
m1 <- J48(target1 ~ ., data = data1)
m1

m2 <- J48(target2 ~ ., data = data2)
m2

```

Podemos hacer un estudio más detallado de los modelos , haciendo uso de la siguiente función

```{r}
eval_m1 <- evaluate_Weka_classifier(m1, numFolds = 10, complexity = FALSE, class = TRUE)
eval_m1

eval_m2 <- evaluate_Weka_classifier(m2, numFolds = 10, complexity = FALSE, class = TRUE)
eval_m2
```

Necesitamos conocer las probabilidades generadas por nuestros modelos, para ello probaremos a predecir la instancia numero 130 de nuestro dataset, sabiendo de por si que pertenece a la clase 3

```{r}
pred1<-predict(m1,iri[130,1:4],type="probability")
pred1
pred2<-predict(m2,iri[130,1:4],type="probability")
pred2
```
